id_ID/id_ID.aff
## SPDX-FileCopyrightText: 2022 hunspell-id Authors
## SPDX-License-Identifier: LGPL-3.0-only

# Affix file for Indonesian dictionary version 2
# Based on version 1, built from scratch for Myspell.
# Released under GPL on 30 January 2004
# Version 2 expanded and adapted for hunspell.
# Released under GPL on 30 June 2014
# See text of license at: http://www.gnu.org/copyleft/gpl.html.
#
# Benitius Brevoort E-mail: benitius.brevoort@kapusin.org
# 30 June 2014
# Uppercase letters indicate Prefixes;
# undercase letters indicate suffixes.
#
# Daftar awalan dan akhiran untuk kamus Indonesia.
# Versi 1 diciptakan dari dasarnya bagi Myspell.
# Diterbitkan tanggal 30 Januari 2004 dibawah lisensi GPL.
# Versi 2 disesuaikan dan diperluas bagi hunspell.
# Diterbitkan tanggal 30 Juni 2014 dibawah lisensi GPL.
#
# Awalan disingkat dengan huruf BESAR
# akhiran disingkat dengan huruf kecil.
# Sejauh mungkin sesuai bunyinya,
# misalnya: B = ber, T = ter, a = -an, k = -kan
#
# B0, D0 dst awalan asli (ber-, di-)
# B1, B3 dst bagian pertama sirkumfiks (ber-an, dst)
# Ba, Bk dst bagian kedua sirkumfiks (ber-an, ber-kan dst.)
# BE, BI dst awalan dan imbuhan lain (be-, bersi- dst.)
#
# Pertama diberikan awalan murni
# Kedua diberi awalan majemuk
# Ketiga diberikan sirkumfiks (awalan-akhiran)
# Keempat akhiran
# disusun menurut abjad: Pertama HURUF BESAR lalu kecil

# Nota: untuk menambahkan lebih dari satu bentuk (nya, nyakah dst) mulai yang kedua tidak diberi titik (.)

SET UTF-8
TRY aeinrstkumlgopbdhjcyfwzqvxAEINRSTKUMLGOPBDHJCYFWZQVX
WORDCHARS -
FLAG long
# untuk bentuk awalan-akhiran terikat (ber-an)
CIRCUMFIX A1
# jenis membesituakan (jangan besitua tersendiri)
NEEDAFFIX A2

# Berikut PREFIX dan SIRKUMFIKS

PFX B0 Y 2	# ber-
PFX B0 0 ber  	[^r]
PFX B0 0 be    	r

PFX B1 Y 2	# ber-
PFX B1 0 ber/A1  [^r]
PFX B1 0 be/A1    r

SFX Ba Y  1	    # -an (ber-an)	+ l0
SFX Ba 0  an/B1l0A1  	.

SFX Bb Y  1	    # -an (ber+l0)
SFX Bb 0  /B1l0A1  	.

SFX Bk Y  1	    # -kan (ber-kan) + n0
SFX Bk 0  kan/B1n0A1  .

PFX BE Y 1	# be- (be-)
PFX BE 0 be     .

PFX B3 Y 1	# be- (be-)
PFX B3 0 be/A1     .

SFX Bf Y 1	# -an (be-an)
SFX Bf 0 an/B3A1 .

SFX Bg Y 1	# -kan (be-kan)
SFX Bg 0 kan/B3A1 .

PFX BK Y 1	# berke- (berke-an)
PFX BK 0 berke	.

PFX B4 Y 1	# berke- (berke-an)
PFX B4 0 berke/A1	.

SFX Bl Y  1	# -an (berke-an)
SFX Bl 0  an/B4A1  	.

PFX BI Y 1	# bersi-
PFX BI 0 bersi     .

PFX BP Y 12	# berpe-
PFX BP 0 berpe    [lmnryw]
PFX BP 0 berpem   [bfv]
PFX BP p berpem   p[^l^r]
PFX BP 0 berpem   p[lr]
PFX BP 0 berpen   [cdjz]
PFX BP t berpen   t[^r]
PFX BP 0 berpen   t[r]
PFX BP 0 berpen   s[kmptwy]
PFX BP s berpeny  s[^k^m^p^t^w^y]
PFX BP 0 berpeng  [aeghiouq]
PFX BP k berpeng  k[^h^l^r]
PFX BP 0 berpeng  k[hlr]

PFX B5 Y 12	# berpe-
PFX B5 0 berpe/A1    [lmnryw]
PFX B5 0 berpem/A1   [bfv]
PFX B5 p berpem/A1   p[^l^r]
PFX B5 0 berpem/A1   p[lr]
PFX B5 0 berpen/A1   [cdjz]
PFX B5 t berpen/A1   t[^r]
PFX B5 0 berpen/A1   t[r]
PFX B5 0 berpen/A1   s[kmptwy]
PFX B5 s berpeny/A1  s[^k^m^p^t^w^y]
PFX B5 0 berpeng/A1  [aeghiouq]
PFX B5 k berpeng/A1  k[^h^l^r]
PFX B5 0 berpeng/A1  k[hlr]

SFX Bq Y 1	# -an (berpe-an)
SFX Bq 0 an/B5A1 .

PFX BS Y 1	# berse- (berse-an)
PFX BS 0 berse .

PFX B6 Y 1	# berse- (berse-an)
PFX B6 0 berse/A1 .

SFX Bt Y 1       # -an (berse-an)
SFX Bt 0 an/B6A1   .

PFX D0 Y 1	# di-
PFX D0 0 di     .

PFX D1 Y 1	# di-
PFX D1 0 di/A1     .

SFX Di Y 1	# -i (di-i) + nl
SFX Di 0 i/D1nlA1   .

SFX Dk Y 1	# -kan (di-kan) + nl
SFX Dk 0 kan/D1nlA1   	.

PFX DK Y 1	# dike-
PFX DK 0 dike/A1     .

SFX Dm Y 1	# -an (dike-i) + nl
SFX Dm 0 i/DKnlA1 .

SFX Dn Y 1	# -an (dike-kan) + nl
SFX Dn 0 kan/DKnlA1 .

PFX DR Y 2	# diper-
PFX DR 0 diper  [^r]
PFX DR 0 dipe   r

PFX D3 Y 2	# diper-
PFX D3 0 diper/A1 [^r]
PFX D3 0 dipe/A1   r

SFX Dt Y 1	# -i (diper-i) + nl
SFX Dt 0 i/D3nlA1     .

SFX Du Y 1	# -kan (diper-kan) + nl
SFX Du 0 kan/D3nlA1   	.

PFX DS Y 1	# dise-
PFX DS 0 dise/A1     .

SFX Dv Y 1	# -an (dise-kan) + nl
SFX Dv 0 kan/DSnlA1 .

PFX K0 Y 1	#ke
PFX K0 0 ke     .

PFX K1 Y 1	#ke
PFX K1 0 ke/A1     .

SFX Ka Y 1       # -an (ke-an) + o0
SFX Ka 0 an/K1l0o0A1   .

SFX Ki Y 1	# -i (ke-i)	+ n0
SFX Ki 0 i/K1n0A1     .

SFX Kn Y 1       # -an (ke-nya)
SFX Kn 0 nya/K1A1   .

PFX KB Y 2	# keber- (keber-an)
PFX KB 0 keber/A1	[^r]
PFX KB 0 kebe/A1	r

SFX Kc Y 1       # -an (ke-an) + o0
SFX Kc 0 an/KBo0A1   .

PFX KM Y 12	# keme-
PFX KM 0 keme/A1    [lmnryw]
PFX KM 0 kemem/A1   [bfv]
PFX KM p kemem/A1   p[^l^r]
PFX KM 0 kemem/A1   p[lr]
PFX KM 0 kemen/A1   [cdjz]
PFX KM t kemen/A1   t[^r]
PFX KM 0 kemen/A1   t[r]
PFX KM 0 kemen/A1   s[kmptwy]
PFX KM s kemeny/A1  s[^k^m^p^t^w^y]
PFX KM 0 kemeng/A1  [aeghiouq]
PFX KM k kemeng/A1  k[^h^l^r]
PFX KM 0 kemeng/A1  k[hlr]

SFX Ko Y 1       # -an (keme-an) + o0
SFX Ko 0 an/KMo0A1   .

PFX KP Y 12	# kepe- (kepe-an)
PFX KP 0 kepe/A1    [lmnryw]
PFX KP 0 kepem/A1   [bfv]
PFX KP p kepem/A1   p[^l^r]
PFX KP 0 kepem/A1   p[lr]
PFX KP 0 kepen/A1   [cdjz]
PFX KP t kepen/A1   t[^r]
PFX KP 0 kepen/A1   t[r]
PFX KP 0 kepen/A1   s[kmptwy]
PFX KP s kepeny/A1  s[^k^m^p^t^w^y]
PFX KP 0 kepeng/A1  [aeghiouq]
PFX KP k kepeng/A1  k[^h^l^r]
PFX KP 0 kepeng/A1  k[hlr]

SFX Kq Y 1       # -an (kepe-an) + o0
SFX Kq 0 an/KPo0A1  .

PFX KS Y 1	# kese- (kese-an)
PFX KS 0 kese/A1 .

SFX Kt Y 1       # -an (kese-an) + o0
SFX Kt 0 an/KSo0A1   .

PFX KT Y 2	# keter- (keter-an)
PFX KT 0 keter/A1	[^r]
PFX KT 0 kete/A1	r

SFX Ku Y 1       # -an (keter-an) + o0
SFX Ku 0 an/KTo0A1   .

PFX M0 Y 12	# me-
PFX M0 0 me    	[lmnryw]
PFX M0 0 mem   	[bfv]
PFX M0 p mem   	p[^l^r]
PFX M0 0 mem   	p[lr]
PFX M0 0 men   	[cdjz]
PFX M0 t men   	t[^r]
PFX M0 0 men   	t[r]
PFX M0 0 men   	s[kmptwy]
PFX M0 s meny  	s[^k^m^p^t^w^y]
PFX M0 0 meng  	[aeghiouq]
PFX M0 k meng  	k[^h^l^r]
PFX M0 0 meng  	k[hlr]

PFX M1 Y 12	# me-
PFX M1 0 me/A1    [lmnryw]
PFX M1 0 mem/A1   [bfv]
PFX M1 p mem/A1   p[^l^r]
PFX M1 0 mem/A1   p[lr]
PFX M1 0 men/A1   [cdjz]
PFX M1 t men/A1   t[^r]
PFX M1 0 men/A1   t[r]
PFX M1 0 men/A1   s[kmptwy]
PFX M1 s meny/A1  s[^k^m^p^t^w^y]
PFX M1 0 meng/A1  [aeghiouq]
PFX M1 k meng/A1  k[^h^l^r]
PFX M1 0 meng/A1  k[hlr]

SFX Mi Y 1	# -i (me-i)	+ o0
SFX Mi 0 i/M1o0A1     .

SFX Mk Y 1	# -kan (me-kan)	+ nl o0
SFX Mk 0 kan/M1nlo0A1    .

PFX MB Y 2	# member- (member-an)
PFX MB 0 member/A1	[^r]
PFX MB 0 membe/A1	r

SFX Me Y 1   	# -an (ke-an)
SFX Me 0 kan/MBA1   .

PFX MG Y 1	# menge-
PFX MG 0 menge  .

PFX M3 Y 1	# menge-
PFX M3 0 menge/A1     .

SFX Mg Y 1	# -i (menge-i)	+ nl
SFX Mg 0 i/M3nlA1    .

SFX Mh Y 1	# -kan (menge-kan)
SFX Mh 0 kan/M3A1    .

PFX MM Y 1	# mem- (mem-)
PFX MM 0 mem	.

PFX M5 Y 1	# mem- (mem-)
PFX M5 0 mem/A1	.

SFX Mm Y 1	# -i (mem-i)
SFX Mm 0 i/M5o0A1   .

SFX Mo Y 1	# -kan (mem-kan)	+ nl
SFX Mo 0 kan/M5nlA1   .

PFX MP Y 1	# mempe- (mempe-an)
PFX MP 0 mempe	.

PFX M4 Y 1	# mempe- (mempe-an)
PFX M4 0 mempe/A1	.

SFX Mn Y 1       # -an (mempe-an)
SFX Mn 0 an/M4A1   .

SFX Mp Y 1       # -i (mempe-i)
SFX Mp 0 i/M4nlA1   .

SFX Mq Y 1       # -kan (mempe-kan)
SFX Mq 0 kan/M4A1   .

PFX MR Y 2	# memper-
PFX MR 0 memper [^r]
PFX MR 0 mempe  r

PFX M6 Y 2	# memper-
PFX M6 0 memper/A1 [^r]
PFX M6 0 mempe/A1   r

SFX Mt Y 1	# -i (memper-i)
SFX Mt 0 i/M6n0A1     .

SFX Mu Y 1	# -kan (memper-kan) + o0
SFX Mu 0 kan/M6o0A1   .

PFX MS Y 1	#menye-
PFX MS 0 menye	.

PFX M7 Y 1	#menye-
PFX M7 0 menye/A1     .

SFX Mw Y 1	# -i (menye-i)
SFX Mw 0 i/M7A1     .

SFX Mx Y 1	# -kan (menye-kan) + n0
SFX Mx 0 kan/M7n0A1    .

PFX O0 Y 2	# ku- kau-
PFX O0 0 ku    .
PFX O0 0 kau   .

PFX O1 Y 2	# ku- kau-
PFX O1 0 ku/A1    .
PFX O1 0 kau/A1   .

SFX Oi Y 1	# -i (ku-i kau-i)
SFX Oi 0 i/O1A1     .

SFX Ok Y 1	# -kan (menye-kan) + n0
SFX Ok 0 kan/O1n0A1    .
